【裁判字號】    97,交聲,3566
【裁判日期】    971218
【裁判案由】    聲明異議
【裁判全文】
臺灣臺中地方法院交通事件裁定        97年度交聲字第3566號
原處分機關  交通部公路總局臺中區監理所臺中市監理站
異  議  人
即受處分人  甲○○
上列受處分人因違反道路交通管理處罰條例案件，對於交通部公
路總局臺中區監理所臺中市監理站民國97年11月11日所為之處分
（原處分：裁監稽違字第裁61-GD0000000號），聲明異議，本院
裁定如下：
    主  文
異議駁回。
    理  由
一、按受處分人，不服第8 條主管機關所為之處罰，得於接到裁
    決書之翌日起20日內，向管轄地方法院聲明異議。道路交通
    管理處罰條例第87條定有明文。又交通法庭認聲明異議不合
    法律上之程式或其異議權已經喪失者，應以裁定駁回之，但
    其不合法律上之程式可補正者，應先定期命為補正，逾期不
    補正者，即予駁回。道路交通案件處理辦法第12條、第18條
    亦分別定有明文。
二、異議意旨略以：緩起訴已期滿。監理單位方面請准予免罰，
    申請一罪不二罰云云。
三、原處分則以：異議人即受處分人甲○○於民國96年8月4日騎
    乘RR3-611 號輕機車於臺中市○區○○路與梅川西路口，因
    違規酒後駕車，經測試其呼氣酒精濃度值為0.72mg/l，為臺
    中市警察局直屬分隊以中市警交字第GD0000000 號舉發，原
    處分機關依上開舉發通知單、臺灣臺中地方法院檢察署中檢
    惠文字第0951000284號函及交通部交路字第0950006986號函
    ，按道路交通管理處罰條例第35條第1項第1款，於97年11月
    11日以裁監稽違字第裁61-GD0000000號裁處罰鍰新臺幣45,0
    00元、吊扣機車駕駛執照1 年、施以道安講習之處分，上開
    裁決書於97年11月11日製單寄發，異議人於97年11月12日完
    成簽收，並於97年12月11至站遞狀異議等語。
四、本院認：
  (一)按送達除法規另有規定外，由行政機關依職權為之。送達由
    行政機關自行或交由郵政機關送達；由郵政機關送達者，以
    一般郵遞方式為之，但文書內容對人民權利義務有重大影響
    者應為掛號；送達，於應受送達人之住居所、事務所或營業
    所為之。行政程序法第67條、第68條第1項、第3項、第72條
    第1項前段分別訂有明文。
  (二)查：本件受處分人之戶籍確設於臺中市○區○○街138 號，
    有戶役政查詢資料1份在卷可稽，且為異議人所不爭執，則
    本件裁監稽違字第裁61-GD0000000號裁決書係依上址送達，
    因未獲會晤本人，於97年11月12日中午12時02分由異議人本
    人受領上開文書後完成送達，有交通部公路總局臺中區監理
    所臺中市監理站送達證書影本及本件裁決書各1份附卷可稽
    ，依首揭行政程序法第72條第1項前段規定，足認本件原處
    分於97年11月12日已合法送達，受處分人未依道路交通管理
    處罰條例第87條第1項於收到裁決書之翌日起20日內即97年1
    2月2日前向本院聲明異議，受處分人逾10日後，於97年12月
    11日始聲明異議，其之異議權已喪失，且無從命予補正，應
    依道路交通案件處理辦法第18條駁回。
據上論斷，應依道路交通案件處理辦法第18條，裁定如主文。
中    華    民    國    97    年    12    月    18    日
                              交通法庭法  官  林世民
以上正本證明與原本無異
如不服本裁定應於送達後5日內向本院提出抗告狀
                                      書記官  紀俊源
中    華    民    國    97    年    12    月    18    日


司法院資訊處製作；財團法人民間司法改革基金會備份。
